臺灣高等法院刑事判決　　　　　　　　　　　　　九十一年度交上易字第二四二號
　　上　訴　人
　　即　被　告　甲○○
右上訴人因過失致死案件，不服臺灣板橋地方法院九十年度交易字第四一九號，中華
民國九十一年五月七日第一審判決（起訴案號：臺灣板橋地方法院檢察署九十年度偵
字第五七六三號、第六八五二號）提起上訴，本院判決如左：
    主  文
原判決撤銷。
甲○○因過失致人於死，處有期徒刑參月，如易科罰金以參佰元折算壹日。緩刑參年
。
    事  實
一、甲○○於八十九年十二月七日凌晨，駕駛ＪＫ─９７２５號自用小客車，沿台北
    縣鶯歌鎮○○路由桃園往鶯歌方向行駛，同日零時七分許，因該車於鶯歌鎮○○
    路七六二號附近發生故障，甲○○原應注意汽車發生故障不能行駛，應即設法移
    置於無礙交通之處，並作必要之安全措施，依當時情形又無不能注意之情事，竟
    由同車張振忠、張文鴻二人在後推動，甲○○駕駛欲將該車推至對向馬路之修理
    廠修理，於橫越完全佔用對向車道時，疏未注意作必要之安全措施，僅開啟大燈
    及警示燈，無人在場指揮，致陳珍恩酒後駕駛ＧＪＡ─９８１號機車行經該路段
    ，因酒後注意力降低閃避不及而撞及上開小客車車尾，受有肝臟及小腸破裂等傷
    害，送醫急救因胸腹部外傷不治死亡。甲○○於肇事後報警到場處理向警自首接
    受裁判。
二、案經甲○○自首及臺北縣警察局（現改制為臺北縣政府警察局）三峽分局報請臺
    灣板橋地方法院檢察署檢察官相驗後偵查起訴。
    理  由
一、右開事實，除據上訴人即被告甲○○否認有有過失，並以伊車故障決定移置對面
    保養場時，即開啟車警示燈，已善盡提醒並警告過往人車之注意義務，是被害人
    陳珍恩自己開車來撞的云云置辯外，餘均供承不諱，並有道路交通事故調查報告
    表、事故照片及財團法人恩主公醫院診斷證明書可稽，被害人係因本件車禍受傷
    死亡，亦經檢察官督同檢驗員相驗屬實，製有相驗筆錄、相驗屍體證明書、驗斷
    書可憑。上訴人雖自承橫越馬路時有開啟大燈及警示燈，但亦供認無人指揮屬實
    （見相驗卷第六頁反面），依警繪現場圖所示，上訴人之車輛肇事時因橫越馬路
    ，打橫完全佔用車道，縱開有大燈及警示燈，車道上前後往來之車輛亦無從完全
    依此而提高警覺。按汽車發生故障不能行駛，應即設法移置於無礙交通之處，依
    當時情形又無不能注意之情事，竟疏未注意未作安全措施，即由同車張振忠、張
    文鴻在後推車，而無人在場指揮之情況下，貿然推車入對向車道，致肇事端，顯
    有過失甚明。雖被害人酒後駕車酒精濃度超過規定及未注意車前狀況，與有過失
    ，併為本件肇事原因，惟尚不得因此解免上訴人之過失責任。被害人確因本件車
    禍胸腹外傷致死，已如前述，上訴人過失駕車肇事行為與被害人之死亡結果間有
    相當因果關係。所辯無過失，自非可採。事證明確，上訴人過失犯行，已堪認定
    。
二、核上訴人所為，係犯刑法第二百七十六條第一項之過失致死罪。上訴人於肇事後
    ，主動報案，有道路交通事故調查報告表可徵，並接受審判，依刑法第六十二條
    前段自首規定減輕其刑。原審據以論科，雖非無見。然查，原判決論定上訴人未
    以適當車輛牽引故障車致發生車禍之過失事實，及以上訴人在調查庭時係經拘提
    到案，認為不符自首要件，均有未洽。上訴意旨否認有過失，雖非可採，惟原判
    決既有可議，即屬無可維持，應予撤銷改判。爰審酌上訴人及被害人過失之程度
    ，所生之危害，及肇事後除賠償被害人家屬新台幣（下同）一百四十餘萬元（一
    百二十萬元為保險金給付、二十餘萬元為醫藥費），並已另外達成和解賠償三十
    萬元（分期付款），有調解筆錄可參，暨犯後態度等一切情狀，量處有期徒刑三
    月。上訴人行為後，刑法第四十一條易科罰金規定，已於九十年一月十日修正公
    布，依修正後第四十一條第一項諭知易科罰金之折算標準。又上訴人前未曾受有
    期徒刑以上之刑之宣告，有臺灣高等法院檢察署刑案紀錄簡覆表足佐，其因一時
    不慎致罹刑章，過失程度較輕，事後已與被害人家屬和解賠償損害，經此刑之宣
    告，應知警惕，信無再犯之虞，本院認所宣告之刑以暫不執行為適當，併予諭知
    緩刑三年，以啟自新。
據上論斷，應依刑事訴訟法第三百六十九條第一項前段、第三百六十四條、第二百九
十九條第一項前段、刑法第二百七十六條第一項、第六十二條前段、第四十一條第一
項、第七十四條第一款、第二條第一項前段、罰金罰鍰提高標準條例第一條前段、第
二條，判決如主文。
本案經檢察官賴俊雄到庭執行職務。
中      華      民      國      九十一      年    八    月    二十九    日
                              臺灣高等法院刑事第二十三庭
                                  審判長法  官  黃  瑞  華
                                        法  官  雷  雯  華
                                        法  官  吳      燦
右正本證明與原本無異。
不得上訴。
                                        書記官  陳  靜  姿
中      華      民      國      九十一      年    八    月    二十九    日
附錄：本判決論罪科刑法條
刑法第二百七十六條第一項
 因過失致人於死者，處二年以下有期徒刑、拘役或二千元以下罰金。
